

Ringkasan

Saya Jahrudin lahir di Jakarta 14 Februari 1998. Saya anak ke 7 dari 8 bersaudara.

Saya adalah orang yang pantang menyerah, jujur, disiplin, bertanggung jawab.

Saya dapat bekerja sebagai tim maupun individu.

Cepat memahami pekerjaan baru dan cepat beradaptasi.

Saya mempunyai pengalaman Operator di bidang Keuangan,

Percetakan, Farmasi, sehingga dapat menjadi pertimbangan Bapak/Ibu.



Pendidikan

SDN 05 Pondok Kopi Jakarta	2004 - 2010
Timur	
SMP Negeri 6 Jakarta	2010 - 2013
SMK Negeri 7 Jakarta Teknik Produksi Grafika	2013 - 2016



Pengalaman

PT PMG Quality Control	2016 - 2017
PT Tunas Artha Gardatama Operator Produksi	2017 - 2018
PT Dankos Farma	2018 - 2019



JAHRUDIN

- +62 81314676577
- jahrudin001@gmail.com

Kp.Rawadas RT 01/03

- Pondok Kopi Jakarta Timur Duren Sawit, Jakarta Timur
- f jahrudin001
- @jahrudin_aj

keterampilan

- •Mampu mengoprasikan mesin penghitung uang
- •Mampu mengoprasikan mesin potong
- •Mampu mengoprasikan mesin kemas

Bahasa

Indonesia Inggris

Hobi

Renang Nanjak gunung